台灣士林地方法院刑事判決　　　　　　 95年度易字第1489號
公　訴　人　台灣士林地方法院檢察署檢察官
被　　　告　甲○○
上列被告因竊盜案件，經檢察官提起公訴（94年度偵字第12570
號），本院判決如下：
    主  文
甲○○被訴竊盜部分，無罪；被訴毀損部分，公訴不受理。
    理  由
壹、公訴意旨略以：被告甲○○前在台北市○○區○○路2 段33
    巷1 號1 樓賃居，其於民國94年8 月30日晚間11時許，欲自
    前開租屋處所駕車外出時，因告訴人乙○○將其所有之車號
    CW-4427 號自用小客車停放於出入口處而受阻，經以電話2
    次聯繫告訴人要求移車未果，被告竟與另一名不詳年籍之人
    ，共同基於毀損之故意撕毀前開自用小客車左後車窗玻璃紙
    ，並破壞左後車門之電動車窗進入該自用小客車內，毀損告
    訴人所有之車用吸塵器，復共同意圖為自己不法之所有，竊
    取車內之高速公路回數票2 張，因認被告涉有刑法第320 條
    第1 項竊盜、第354條毀損罪嫌。
貳、無罪部分
一、對於被訴竊盜部分，訊據被告堅決否認有何公訴意旨所指之
    竊盜犯行，辯稱：94年8 月30日晚間11時許，告訴人將車停
    放在伊租屋處前擋住伊汽車出口，伊急於駕車外出，為瞭解
    告訴人聯絡方法，乃用力拉開告訴人所有汽車車門，進入車
    內找到告訴人名片，得知告訴人電話號碼，致電請告訴人駕
    走該車，因告訴人表示翌日始得為之，伊遂作罷，改騎乘機
    車出門，伊於打車門過程中可能造成該車損害，但未竊取上
    述車內之高速公路回數票2 張等語。
二、公訴意旨認被告涉有前揭竊盜罪嫌，無非係以告訴人之指訴
    為論據。
三、惟按，犯罪事實應依證據認定之，無證據不得認定犯罪事實
    ；又不能證明被告犯罪者，應諭知無罪之判決，刑事訴訟法
    第154 條第2 項、第301 第1 項分別定有明文。又按，認定
    不利於被告之事實，須依積極證據，苟積極證據不足為不利
    於被告事實之認定時，即應為有利於被告之認定，更不必有
    何有利之證據（最高法院30年上字第816 號判例參照）。再
    者，告訴人之指訴，係以使被告受刑事訴追為目的，是其陳
    述是否與事實相符，仍應調查其他證據，以資審認（最高法
    院52年度台上字第1300號判例要旨參照）。
四、查被告被訴竊盜部分，除告訴人之指訴外，並無其他積極證
    據足資證明被告確有公訴人所指犯行。又被告先後經檢察官
    、本院送請法務部調查局（下稱調查局）、內政部警政署刑
    事警察局（下稱刑事警察局）實施測謊鑑定結果，針對被告
    竊盜部分復均未做成研判，有調查局95年2 月23日調科參字
    第09500077920 號測謊報告書、刑事警察局96年2 月8 日刑
    鑑字第0960023137號鑑定書在卷可稽。且案發時是颱風夜，
    已據被告、告訴人二人供明在卷，核與本院勘驗案發現場之
    監視錄影光碟結果並無齟齬（詳見96年4 月2 日準備程序筆
    錄第3 頁），則前述回數票有無可能於被告打開車門之際掉
    落，或遭風吹出車外，均未可知。況且，被告打開告訴人所
    有汽車車門之目的，係為取得告訴人之聯絡方法，俾要求告
    訴人儘速駛離該車，所為容屬有錯，仍當不至有將區區價值
    80 元 之高速公路回數票據為所有之意。是被告此部分犯罪
    尚屬不能證明，揆諸前揭說明，自應為被告無罪之諭知。
參、不受理部分：
一、按告訴乃論之罪，告訴人於第一審辯論終結前得撤回其告訴
    ；又告訴經撤回者，應諭知不受理之判決，並得不經言詞辯
    論為之，刑事訴訟法第238 條第1 項、第303 條第3 款分別
    定有明文。
二、本件告訴人告訴被告毀損前述汽車左後車窗玻璃紙、左後車
    門之電動車窗及車用吸塵器部分，起訴書認係觸犯刑法第
    354 條之毀損罪，依同法第357 條之規定須告訴乃論。就此
    部分茲據告訴人當庭撤回告訴，有本院96年4 月4 日準備程
    序筆錄為證，依照前開說明，自應諭知不受理之判決。
據上論斷，應依刑事訴訟法第284 條之1 、第301 條第1 項前段
、第303 條第3款 判決如主文。
本案經檢察官林在培到庭執行職務
中　　華　　民　　國　　96　　年　　6 　　月　　15　　日
                  刑事第六庭  法　官  姜麗香
以上正本證明與原本無異。
如不服本判決，應於判決送達後10日內，向本院提出上訴狀。
                              書記官　彭莉婷
中　　華　　民　　國　　96　　年　　6 　　月　　20　　日
